【裁判字號】    95,抗,9
【裁判日期】    950120
【裁判案由】    本票裁定
【裁判全文】
臺灣高雄地方法院民事裁定                 95年度抗字第9號
抗  告  人  甲○○
相  對  人  遠東國際商業銀行股份有限公司
法定代理人  乙○○
上列抗告人與相對人間本票裁定事件，抗告人對於中華民國94年
12月15日本院94年度票字第29762 號裁定提起抗告，本院裁定如
下：
  主      文
抗告駁回。
抗告程序費用新臺幣壹仟元由抗告人負擔。
  理      由
一、抗告意旨略以：本件相對人雖持有伊於民國94年8 月18日所
    簽發，票面金額新臺幣（下同）200,000 元、票面利率年息
    20％之本票1 紙（下稱「系爭本票」），惟前開利息過高，
    且伊需支付生活費用，希望只扣1/3 之薪資並停止計算利息
    ，為此，爰提起本件抗告等語。
二、按執票人向本票發票人行使追索權時，得聲請法院裁定後強
    制執行，票據法第123 條定有明文。又本票執票人依票據法
    第123 條規定，聲請法院裁定許可對發票人強制執行，係屬
    非訟事件，此項聲請之裁定及抗告法院之裁定，僅依非訟事
    件程序，以審查強制執行許可與否，並無確定實體上法律關
    係存否之效力，如發票人就票據債務之存否有爭執時，應由
    發票人提起確認之訴，以資解決，最高法院57年臺抗字第76
    號判例亦可資參酌。
三、經查，本件相對人主張其執有抗告人所簽發之系爭本票1 紙
    ，並免除作成拒絕證書，詎屆期提示不獲付款，乃依票據法
    第123 條規定，聲請裁定准予強制執行等情，有系爭本票1
    紙在卷可證，而本件係屬非訟事件，法院僅就本票形式上之
    要件是否具備予以審查為已足，是原審依前開規定裁定准予
    強制執行，尚無不合。至票載利率是否過高，核屬實體上之
    爭執，依上開判例意旨，本院並無審查之權限，應由抗告人
    另行起訴以資解決。至抗告意旨雖另陳稱需要支付生活費用
    ，希望只扣1/3 之薪資等語，惟此屬強制執行程序開始後，
    執行法院有無酌留債務人生活所必須金錢之問題，與本件原
    審得否准予強制執行無涉，自無從執此認原審裁定准予強制
    執行為不合法。從而，本件抗告為無理由，應予駁回。
四、據上論結，本件抗告為無理由，依非訟事件法第46條、第21
    條第2 項、第24條第1 項，民事訴訟法第495 條之1 第1 項
    、第449 條第1 項、第78條，裁定如主文。
中    華    民    國    95    年    1     月    20    日
                  民事第一庭  審判長法  官  甯  馨
                                    法  官  曾鴻文
                                    法  官  劉傑民
以上正本證明與原本無異。
如不服本裁定應於送達後10日內向本院提出再抗告狀，並繳納再
抗告費新台幣1000元。再為抗告應以適用法規顯有錯誤為理由，
並經本院之許可，該許可以原裁定所涉及之法律見解具有原則上
重要性者為限，並委任律師為代理人。
抗告人之配偶、三親等內之血親、二親等內之姻親，或抗告人為
法人、中央或地方機關時，其所屬專任人員具有律師資格並經法
院認適當者，亦得為第三審代理人。
前項情形應於提起再抗告或委任時釋明之。
中    華    民    國    95    年    1     月    20    日
                                    書記官  歐文政


司法院資訊處製作；財團法人民間司法改革基金會備份。
